【裁判字號】    90,交易,105
【裁判日期】    900618
【裁判案由】    公共危險
【裁判全文】
臺灣士林地方法院刑事判決                          九十年度交易字第一五號
    聲  請  人  臺灣士林地方法院檢察署檢察官
    被      告  甲○○
右列被告因公共危險案件，經檢察官聲請簡易判決處刑（九十年度偵字第二五二七號
），本院內湖簡易庭認為不宜以簡易判決處刑（九十年度湖交簡字第三一二號），移
由本院依通常程序審理，本院判決如左：
    主  文
甲○○服用酒類，不能安全駕駛動力交通工具而駕駛，處罰金壹萬貳仟元，如易服勞
役以佰元折算壹日。
    事  實
一、甲○○於民國九十年二月五日晚間十時許，在臺北市○○路路邊攤飲用高梁酒約
    一杯，酒後已有醉意而不能安全駕駛動力交通工具，竟猶於同日晚間十時五十分
    許騎乘車牌號碼ＥＤＸ─９５９號輕機車外出，嗣於同日晚間十時五十九分許，
    行經臺北市○○區○○路二段一八二號前時，經警盤檢並實施酒精測試而查知其
    酒後呼氣酒精濃度已達每公升０．八五毫克。
二、案經臺北市政府警察局南港分局移送臺灣士林地方法院檢察署檢察官偵查後聲請
    簡易判決處刑。
    理  由
一、訊據被告甲○○固不否認有於前開時、地酒後駕車，並經測得呼氣酒精濃度達每
    公升０‧八五毫克之事實，然否認已達不能安全駕駛動力交通工具，辯稱：對於
    駕駛沒有影響云云。惟查被告飲酒後經測得呼氣酒精濃度達每公升０‧八五毫克
    ，此有酒精測試報告一紙附卷可稽。而按當人飲酒後，若以呼氣酒精濃度測試器
    測得之呼氣濃度達到每公升零點五毫克時，反應較慢，感覺減低，將影響駕駛；
    達到每公升０‧七五毫克時，思考與個性行為均會改變；達到每公升一‧０毫克
    時，步態不穩，噁心嘔吐，精神混惑不清晰；達到每公升一‧五毫克時，說話不
    清楚，感覺喪失，視力模糊；達到每公升二‧０毫克時，體溫與血糖均降低，肌
    肉控制差，甚至會導致癲癇發作；達到每公升三‧五毫克時，則已經神智不清，
    反射減低，甚至呼吸抑制，業據行政院國軍退除役官兵輔導委員會臺北榮民總醫
    院以民國八十八年八月五日（八八）北總內字第二六八六八號函示明確，本件被
    告經測得之呼氣酒精濃度高達每公升０‧八五毫克，其已達無法安全駕駛之程度
    要無疑義，所辯不足採信。是本件被告犯罪事證明確，應予依法論科。
二、核被告所為，係犯刑法第一百八十五條之三之罪。爰審酌被告被告酒後駕車，對
    於用路人安全影響至鉅，及其智識程度、生活狀況，並犯罪後之態度等一切情狀
    ，量處如主文所示之刑，並諭知易服勞役之折算標準。
據上論斷，應依刑事訴訟法第四百五十二條、第二百九十九條第一項前段、刑法第一
百八十五條之三、第四十二條第二項、罰金罰鍰提高標準條例第二條，判決如主文。
本案經檢察官黃惠玲到庭執行職務
中      華      民      國      九十      年      六      月    十八    日
                                  臺灣士林地方法院刑事第一庭
                                          法  官  蕭  錫  証
右正本證明與原本無異。
如不服本判決，應於判決送達後十日內，向本院提出上訴狀。
                                          書記官
中      華      民      國      九十      年      六      月    十二    日
附錄本案論罪科刑法條：
刑法第一百八十五條之三


司法院資訊處製作；財團法人民間司法改革基金會備份。
